【裁判字號】    92,交易,327
【裁判日期】    920912
【裁判案由】    過失傷害
【裁判全文】
臺灣桃園地方法院刑事判決                        九十二年度交易字第三二七號
    公  訴  人  臺灣桃園地方法院檢察署檢察官
    被      告  甲○○
右列被告因過失傷害案件，經檢察官提起公訴（九十二年度偵字第八八五五號），本
院判決如左：
    主  文
甲○○因過失傷害人，處有期徒刑肆月，如易科罰金，以參佰元折算壹日。
    事  實
一、甲○○於民國九十二年四月十六日晚間，駕駛車牌號碼二Ｇ—四九九九號自用小
    客車（車主為黃美惠），沿桃園縣龜山鄉○○○路由南往北方向行駛，於當天二
    十時許，途經該路段與文化七路無號誌交岔路口時，原應注意車前狀況，隨時採
    取必要之安全措施，及應注意於行經無號誌且無交通警察指揮之交岔路口應減速
    慢行，做隨時停車之準備，以避免發生危險，而依當時天候晴朗、夜間有照明、
    係鄉○○○道路、路面乾燥無缺陷且無障礙物、視距良好等一切客觀情狀，並無
    任何不能注意之情事，竟疏未注意，未減速慢行而猶以五十公里至六十公里之時
    速貿然前行，適有丙○○騎乘車牌號碼ＧＪＹ—七四一號重型機車，後座附載其
    子乙○○，沿桃園縣龜山鄉○○○路由西往東方向行駛至該交岔路口中央（已過
    二分之一），突見甲○○所駕駛自小客車自右方衝出，未能及時閃避，而遭甲○○所駕駛之自小客車左車頭擦撞伊機車右前側車身而倒地，當場造成丙○○彈向
    上開自用小客車擋風玻璃後重摔落地，因而受有骨盆骨折合併血管傷害、頸部扭
    傷、右大腿挫傷、腹部鈍挫傷、腹膜外膀胱破裂、右胸肋骨骨折併血胸、大腸直
    腸挫傷之傷害，乙○○則因隨該重型機車倒地而遭該機車車身重壓，受有右膝損
    傷血腫、右上肢及右大腿多處挫傷瘀血之傷害，經緊急送醫治療後，均逐漸痊癒
    。甲○○於肇事後，在未被有偵查犯罪職權之公務員知悉前，不逃避接受裁判，
    停留在現場，並於桃園縣政府警察局龜山分局坪頂派出所警員邱竹何據報前往現
    場處理時，即當場承認為肇事人，因而接受裁判。
二、案經甲○○自首及被害人乙○○、丙○○之配偶呂秀蘪訴由桃園縣政府警察局龜
    山分局報請臺灣桃園地方法院檢察署檢察官偵查起訴。
    理  由
一、右揭事實，業據被告甲○○於本院調查、審理時均坦承不諱（見本院九十二年七
    月二日訊問筆錄、九十二年九月二日審判筆錄），核與告訴人乙○○、呂秀蘪指
    訴情節相符，復有警製道路交通事故調查報告表、現場草圖、現場圖、道路交通
    事故對方當事人資料、現場照片十五張等資料附卷可稽（見偵卷第十二頁至第十
    三頁、第十六頁至第十九頁、第二十二頁至第二十九頁），而告訴人乙○○、被
    害人丙○○二人確因本件車禍受傷，告訴人乙○○受有右膝損傷血腫、右上肢及
    右大腿多處挫傷瘀血之傷害，被害人丙○○則受有骨盆骨折合併血管傷害、頸部
    扭傷、右大腿挫傷、腹部鈍挫傷、腹膜外膀胱破裂、右胸肋骨骨折併血胸、大腸
    直腸挫傷等傷害，病情恢復狀況良好，但仍需長期療養及復健治療，日常生活仍
    需他人協助等情，亦有財團法人長庚紀念醫院林口分院九十二年八月八日（九二
    ）長庚院法字第八八０號函及診斷證明書二紙等附卷足資參佐（見偵卷第二十頁
    至第二十一頁，本院卷附之資料），已足徵被告前開所為任意性自白核與事實相
    符，堪予採信。另按汽車行駛時，行經無號誌之交岔路口，應減速慢行，作隨時
    停車之準備，且汽車駕駛人應注意車前狀況，並隨時採取必要之安全措施，道路
    交通安全規則第九十三條第一項第三款、第九十四條第三項分別定有明文。被告
    甲○○為考領有適當駕駛執照之人，於駕駛汽車時自應注意前揭道路交通安全規
    定，而依當時天候晴朗、夜間有照明、係鄉○○○道路、路面乾燥無缺陷且無障
    礙物、視距良好等一切客觀情狀，並無任何不能注意之情事，竟疏未注意，以致
    肇事，使丙○○、乙○○二人分別受有如事實欄所示之傷害，被告對本件車禍之
    發生，顯有過失，且其過失行為與告訴人二人所受之傷害間，顯具有相當因果關
    係。綜上所述，本件事證明確，被告甲○○過失傷害犯行已經證明，應依法論科
    。
二、核被告甲○○所為，係犯刑法第二百八十四條第一項前段之過失傷害罪。被告以
    一過失行為，同時致被害人丙○○、告訴人乙○○二人受有傷害，係一行為而觸
    犯數罪名，為想像競合犯，應依刑法第五十五條之規定，從一重論處過失傷害罪
    。另被告甲○○於肇事後，在有偵查犯罪職權之公務員知悉前，不逃避接受裁判
    ，停留在現場，並於桃園縣政府警察局龜山分局坪頂派出所警員邱竹何據報前往
    現場處理時，即當場承認為肇事人等情，業據證人即據報到場處理之員警邱竹何
    於本院調查時到庭證述甚詳（見本院九十二年七月二日訊問筆錄），是被告甲○○既已向該據偵查權限之公務員申述犯罪事實，而不逃避接受裁判，已合於刑法
    第六十二條前段所定對於未發覺之犯罪自首而接受裁判之要件，應依該條規定減
    輕其刑。爰審酌被告甲○○品性、素行、智識程度、生活狀況，因其駕駛汽車之
    疏失造致本件車禍，因而傷及被害人丙○○、告訴人乙○○，其過失程度非輕，
    被害人丙○○因此受有骨盆骨折合併血管傷害、腹膜外膀胱破裂、右胸肋骨骨折
    併血胸等傷害，告訴人乙○○受有多處瘀傷血腫之傷害，二人所受傷勢均非輕微
    ，被告事後因賠償金額問題而未與告訴人達成民事上和解，賠償告訴人損失，及
    公訴人具體求處有期徒刑六月等情事，並念及其於肇事後停留現場，主動向前往
    處理員警供陳犯罪事實並進而接受裁判，犯罪後態度尚稱良好等一切情狀，量處
    如主文所示之刑，並諭知易科罰金之折算標準，以資懲戒。
據上論斷，應依刑事訴訟法第二百九十九條第一項前段，刑法第二百八十四條第一項
前段、第五十五條、第六十二條前段、第四十一條第一項前段，罰金罰鍰提高標準條
例第一條前段、第二條，判決如主文。
本案經檢察官張尹敏到庭執行職務。
中      華      民      國    九十二    年      九      月     十二     日
                                    臺灣桃園地方法院交通法庭
                                        審判長法  官  周政達
                                              法  官  潘進順
                                              法  官  何俏美
右正本證明與原本無異。
如不服本判決，應於判決送達後十日內向本院提出上訴狀( 應附繕本 )，上訴於
臺灣高等法院。
                                              書記官  王泰元
中      華      民      國    九十二    年      九      月     十六     日
附錄本案論罪科刑法條：
刑法第二百八十四條第一項前段：
  因過失傷害人者，處六月以下有期徒刑、拘役或五百元以下罰金，致重傷者，處一
  年以下有期徒刑、拘役或五百元以下罰金。


司法院資訊處製作；財團法人民間司法改革基金會備份。
